臺灣臺北地方法院民事判決
　　　　　　　　　　　　　　　　  111年度北小字第2315號
原      告  華南產物保險股份有限公司

法定代理人  陳文智  
訴訟代理人  陳立果  
被      告  王有憲  

訴訟代理人  劉筆琴  
上列當事人間請求損害賠償(交通)事件，本院於民國111年6月30
日言詞辯論終結，判決如下：
    主      文
被告應給付原告新臺幣貳萬伍仟肆佰柒拾參元，及自民國一一一
年四月十六日起至清償日止，按週年利率百分之五計算之利息。
原告其餘之訴駁回。
訴訟費用新臺幣壹仟元，由被告負擔新臺幣玖佰玖拾元，餘新臺
幣壹拾元由原告負擔。
本判決第一項得假執行。但被告以新臺幣貳萬伍仟肆佰柒拾參元
為原告預供擔保，得免為假執行。
    事實及理由
壹、程序方面：
    按因侵權行為涉訟者，得由行為地之法院管轄。民事訴訟法
    第15條第1項定有明文。查本件侵權行為地為臺北市○○區○○
    路0段000巷00號旁，依上開規定，本院自有管轄權。
貳、實體方面：
一、原告起訴主張：訴外人顧乃永於民國110年10月29日16時20
    分許駕駛其所有、由原告承保之車牌號碼000-0000號自用小
    客車（下稱系爭A車），行經臺北市○○區○○路0段000巷00號
    旁時，適有被告駕駛之車牌號碼00-0000號自用小客車（下
    稱系爭B車），因會車時未注意其他車輛而撞擊系爭A車，致
    系爭A車受損，修復費用計支出新臺幣（下同）5萬0,945元
    （均為工資費用）之損害，因本事故顧乃永與被告均有責任
    ，原告僅請求50%之費用即2萬5,743元，爰依民法侵權行為
    及保險法第53條第1項規定提起本件訴訟等語。並聲明：被
    告應給付2萬5,743元，及自起訴狀繕本送達翌日起至清償日
    止，按週年利率5%計算之利息。
二、被告則以：否認侵權行為之事實，系爭A車與系爭B車於110
    年10月29日會車時並未發生交通事故，且原告提出之臺北市
    政府警察局交通警察大隊資料並未說明被告有何故意或過失
    之行為，亦未說明系爭A車所受之損害與被告有何因果關係
    。又原告提出之行車紀錄器畫面中，被告以左手摸系爭B車
    左後照鏡，是因被告看不清楚而擦鏡子等語，資為抗辯。並
    聲明：原告之訴駁回。
三、經查，原告曾於110年10月29日16時20分許報請警方至臺北
    市○○區○○路0段000巷00號旁處理車禍事故等情，此有肇事資
    料截圖及臺北市政府警察局大安分局道路交通事故當事人登
    記聯單等件在卷可稽（見本院卷第15至17頁），且經本院職
    權調閱臺北市政府警察局交通大隊函送本件車禍肇事案相關
    資料核閱無誤（見本院卷第27至43頁），並為兩造所不爭執
    ，堪信為真實。
四、得心證之理由：
（一）按汽車行駛時，駕駛人應注意車前狀況及兩車併行之間隔
      ，並隨時採取必要之安全措施。道路交通安全規則第94條
      第3項前段定有明文。又因故意或過失，不法侵害他人之
      權利者，負損害賠償責任。汽車、機車或其他非依軌道行
      駛之動力車輛，在使用中加損害於他人者，駕駛人應賠償
      因此所生之損害。被保險人因保險人應負保險責任之損失
      發生，而對於第三人有損失賠償請求權者，保險人得於給
      付賠償金額後，代位行使被保險人對於第三人之請求權。
      但其所請求之數額，以不逾賠償金額為限。民法第184條
      第1項前段、第191條之2及保險法第53條第1項規定分別定
      有明文。
（二）原告主張被告於上開時、地駕駛系爭B車，因會車時未注
      意其他車輛而碰撞系爭A車，致系爭A車受損。然為被告所
      否認，辯稱系爭A車與系爭B車並未發生交通事故，且原告
      提出之證物並未說明被告有何故意或過失之行為，亦未說
      明系爭A車所受之損害與被告有何因果關係云云。查參諸
      本院當庭勘驗事故發生時系爭A車之車前行車紀錄器顯示
      ：「（0：44至0：46）顧乃永駕駛系爭A車由南向北行駛
      於臺北市大安區辛亥路2段171巷。至畫面0分45秒時，被
      告駕駛系爭B車自畫面中間下方出現，此時系爭B車由北向
      南行駛於辛亥路2段171巷。（0：47至49）系爭A車持續緩
      慢向前行駛，而系爭B車亦持續向前行駛，並於畫面時間0
      分49秒時，位於系爭A車左前方。此時系爭B車在車道內。
      （0：50至0：51）系爭B車行經系爭A車左側時，畫面中傳
      出一聲警示聲，而畫面則於系爭A車煞停一下後出現上下
      晃動之情形。（0：52至0：54）系爭B車自畫面左下方消
      失。車內出現男生聲音說：『唉呀，撞到了』，另一聲音說
      ：『真的是』。」、系爭A車之車後行車紀錄器顯示：「（0
      ：0至0：02）畫面開始時，系爭A車略向右前方移動，且
      畫面傳出車輛警示聲。系爭B車則於畫面時間0分02秒時自
      畫面右下方出現。（0：03）系爭B車之車頭行經系爭A車
      後，系爭B車車身在黃線右邊車道內，畫面可見被告將左
      手放置於系爭B車左後照鏡上。系爭A車內發出男聲說：『
      沒有啊』，另一人說：『不然是什麼』，男聲說：『就他車子
      的側鏡啊』。（0：04至0：05）系爭B車行經系爭A車左側
      。」（見本院卷第92至93頁）；併參以原告提出之系爭A
      車受損照片顯示（見本院卷第97頁），系爭A車左前車門
      有一條直線方向延伸至左後車門之刮痕。基上，堪認被告
      確有於上開時、地駕駛系爭B車於會車時不慎與系爭A車左
      側車門發生擦撞，且系爭A、B兩車之第一撞擊點應係在系
      爭A車左前車門及系爭B車左側後照鏡位置，而系爭A、B車
      於碰撞後至兩車會車離開時，均仍往前行駛，致系爭A車
      左側車身與系爭B車左後照鏡持續摩擦，進而產生刮痕所
      致。又系爭B車於事故發生前後雖均係直行於自己之車道
      內，然由上述兩車確有碰撞乙情以觀，事故發生前系爭A
      車車身應有部分位於系爭B車車道內，且兩車會車時系爭A
      車係屬停駛狀態，是系爭B車於行駛會車時，應可明顯察
      知行駛於對向之系爭A車，而得注意系爭A車之車身狀況及
      兩車間之間隔，而得避免碰撞事故之發生，然系爭B車因
      持續向前行駛與系爭A車會車，導致系爭B車之左後照鏡與
      系爭A車之左側車門發生擦撞而肇事。從而，被告就本件
      車禍事故之發生具有過失，且與系爭A車所受之損害間有
      相當因果關係，依上開說明，被告自應就系爭A車所受之
      損害負賠償之責。又侵權行為損害賠償之請求權，以受有
      損害為成立要件，故被害人得請求賠償之金額，應視其實
      際所受之損害而定。茲就原告請求金額審究如下：
   1、按不法毀損他人之物者，被害人得請求賠償其物因毀損所
      減少之價額。民法第196條定有明文。又依上開規定請求
      賠償物被毀損所減少之價額，得以修復費用為估定之標準
      ，但以必要者為限（例如：修理材料以新品換舊品，應予
      折舊），最高法院77年度第9次民事庭會議決議參照。查
      系爭A車因本件車禍事故之修復費用為工資5萬0,945元，
      有原告提出之估價單及電子發票證明聯等件為證（見本院
      卷第19至21頁）。從而，原告原得請求被告賠償之金額為
      5萬0,945元。
   2、次按損害發生或擴大，被害人與有過失者，法院得減輕賠
      償金額或免除之。民法第217條第1項亦有明文。又汽車行
      駛時，駕駛人應注意車前狀況及兩車併行之間隔，並隨時
      採取必要之安全措施。汽車在未劃設慢車道之雙向二車道
      行駛時，在劃有分向限制線之路段，不得駛入來車之車道
      內。道路交通安全規則第94條第3項前段及第97條第2款分
      別定有明文。另分向限制線，用以劃分路面成雙向車道，
      禁止車輛跨越行駛，並不得迴轉。道路交通標誌標線號誌
      設置規則第165條第1項有明文。查本件被告雖有過失，已
      如前述，惟經本院當庭勘驗事故發生時之系爭A車之車前
      行車紀錄器（見本院卷第92頁），可知系爭A車於會車前
      後車身係於其自身車道內，尚無向右側偏行行駛之情形，
      又系爭A車於會車前部分車身應已位於系爭B車車道內，且
      有未注意兩車間之間隔，兩車始會發生碰撞，業如前述，
      是系爭A車亦為本件交通事故肇事因素之一，可認本件原
      告亦有過失，依上開規定，有過失相抵法則之適用。是以
      ，本院依職權權衡雙方違規情節及過失之輕重等情，認被
      告過失之比例為5成，原告應承擔之過失比例為5成，應減
      輕被告賠償金額50%，被告僅須賠償50%，計2萬5,473元（
      計算式：5萬0,945元×50%＝2萬5,473元，元以下4捨5入。
      ）。
   3、末按給付無確定期限者，債務人於債權人得請求給付時，
      經其催告而未為給付，自受催告時起，負遲延責任。其經
      債權人起訴而送達訴狀，或依督促程序送達支付命令，或
      為其他相類之行為者，與催告有同一之效力。遲延之債務
      ，以支付金錢為標的者，債權人得請求依法定利率計算之
      遲延利息。應付利息之債務，其利率未經約定，亦無法律
      可據者，週年利率為5%。民法第229條、第233條第1項及
      第203條分別定有明文。查原告依據民法侵權行為及保險
      法第53條第1項規定請求被告賠償修復費用2萬5,473元，
      屬給付無確定期限，依前揭說明，原告主張以本件起訴狀
      繕本送達之翌日即111年4月16日（見本院卷第53頁）起至
      清償日止，按週年利率5％計算之利息，亦屬有據。
五、綜上所述，原告依據民法侵權行為及保險法第53條第1項規
    定請求被告賠償2萬5,473元，及自111年4月16日起至清償日
    止，按週年利率5％計算之利息，為有理由，應予准許。
六、本判決原告勝訴部分係就民事訴訟法第436條之8適用小額訴
    訟程序所為被告敗訴之判決，依民事訴訟法第436條之20規
    定，應依職權宣告假執行。並依同法第436條之23準用第436
    條第2項，適用同法第392條第2項規定，依職權宣告被告如
    預供擔保，得免為假執行。
七、本件事證已臻明確，兩造其餘攻擊防禦方法及舉證，核與本
    件判決結果無影響，爰不另予一一論述，併此敘明。
八、訴訟費用負擔之依據：民事訴訟法第79條。本件訴訟費用額
    ，依後附計算書確定如主文第3項所示金額。
中　　華　　民　　國　　111 　年　　7 　　月　　8 　　日
                  臺北簡易庭  法  官  陳家淳
以上正本證明與原本無異。
如不服本判決，須以違背法令為理由，於判決送達後20日內向本
庭（臺北市○○○路0段000巷0號）提出上訴狀。（須按他造當事人
之人數附繕本）。如委任律師提起上訴者，應一併繳納上訴審裁
判費。
中　　華　　民　　國　　111 　年　　7 　　月　　15　　日
                              書記官  蘇炫綺
計   算   書
項        目             金  額（新臺幣）         備  註
第一審裁判費             1,000元
合        計             1,000元
附錄：
一、民事訴訟法第436條之24第2項：
    對於小額程序之第一審裁判上訴或抗告，非以其違背法令為
    理由，不得為之。
二、民事訴訟法第436條之25：
    上訴狀內應記載上訴理由，表明下列各款事項：
    (一)原判決所違背之法令及其具體內容。
    (二)依訴訟資料可認為原判決有違背法令之具體事實。
三、民事訴訟法第436條之32第2項:
    第438條至第445條、第448條至第450條、第454條、第455條
    、第459條、第462條、第463條、第468條、第469條第1款至
    第5款、第471條至第473條及第475條第1項之規定，於小額
    事件之上訴程序準用之。